臺灣板橋地方法院刑事判決　　　　　　　96年度易字第1981號
公　訴　人　臺灣板橋地方法院檢察署檢察官
被　　　告　甲○○
上列被告因竊盜案件，經檢察官提起公訴（九十六年度偵字第九
五三一號），本院判決如下：
    主  文
甲○○攜帶兇器毀壞門扇竊盜，處有期徒刑壹年貳月，減為有期
徒刑柒月。
    事  實
一、甲○○因缺錢花用，竟意圖為自己不法之所有，於民國九十
    五年十月十六日上午九時許，攜帶其所有客觀上具危險性、
    足以對人之生命、身體構成威脅，可供兇器使用之螺絲起子
    、活動扳手各一支（未據扣案），由臺北縣新莊市○○街十
    一號一樓大門進入後至二樓，即手持上開螺絲起子、活動扳
    手打開破壞上址二樓住宅之第一道鐵門、第二道木門之門鎖
    （該門鎖屬上開鐵門、木門之一部），且以腳將木門踹開而
    毀壞上開門鎖，侵入上開住宅內（所涉侵入住宅部分未據告
    訴），竊取乙○○之女兒黃鳳茹所有置放在房間內折合新臺
    幣（下同）約二千餘元之人民幣、日圓等錢幣，得手後隨即
    逃離現場，並至臺北縣三重市重新橋下某處將所竊取之錢幣
    變賣現金花用。嗣因乙○○之妻於同日上午十時許返家發現
    家中失竊，旋即報警在上址二樓住宅房間內鐵盒上採得指紋
    數枚，並送往內政部警政署刑事警察局鑑驗結果發現與甲○
    ○之左中指、右拇指及左食指之指紋相符，始查悉上情。
二、案經乙○○訴由臺北縣政府警察局新莊分局報請臺灣板橋地
    方法院檢察署檢察官偵查起訴。
    理  由
一、上揭事實，業據被告甲○○於本院審理中坦承不諱，核與被
    害人即證人乙○○於警詢、本院審理中指證失竊之情節相符
    （上開證人於警詢之陳述，固係審判外之陳述，惟被告於準
    備程序中並未爭執上開供述證據方法之證據能力，且迄於本
    院審理言詞辯論程序終結前，亦未就證據能力部分聲明異議
    ，而本院審酌上開證人於警詢中陳述作成情況，並無不當情
    形，依刑事訴訟法第一百五十九條之五規定，上開證人於警
    詢中之陳述具有證據能力），且警方在上開住宅房間內鐵盒
    上採得之指紋，經送往刑事警察局鑑驗結果發現與被告甲○
    ○之左中指、右拇指及左食指等指紋相符一節，亦有該局九
    十六年一月二十四日刑紋字第０九六０００二五四三號鑑驗
    書及所附指紋照片、指紋卡等件在卷可稽。本案事證明確，
    被告犯行堪以認定，應依法論科。
二、查被告本件竊取財物時所攜帶之螺絲起子、活動扳手各一支
    ，雖未扣案，但依據被告、被害人乙○○之供證情節，被告
    既可持上開工具破壞上開鐵門、木門之門鎖，顯見該螺絲起
    子、活動扳手應係金屬材質且質地堅硬，若持以行兇，客觀
    上足以傷害人之生命、身體安全而具有危險性，是該螺絲起
    子、活動扳手在客觀上足以對於人之生命、身體安全構成威
    脅，屬兇器無訛。又毀壞構成門之一部之門鎖行竊，自應論
    以刑法第三百二十一條第一項第二款之毀壞門扇竊盜罪（最
    高法院六十四年度第四次刑庭庭推總會議決議(一)意旨參照）
    。本件被告係破壞被害人乙○○住宅第一道鐵門、第二道木
    門之門鎖，業據被告供承在卷，該門鎖係構成上開鐵門、木
    門之一部分。是被告攜帶上開兇器，並持以破壞構成上開住
    宅鐵門、木門之一部之門鎖後，侵入該住宅內行竊，核其所
    為，係犯刑法第三百二十一條第一項第二款、第三款之攜帶
    兇器毀壞門扇竊盜罪。爰審酌被告犯罪之動機、目的、手段
    、被害人所受損害，被告於日間攜帶兇器毀壞門鎖進入民宅
    行竊財物，對於社會治安之危害甚大，兼衡被告所竊取財物
    之價值，其智識程度，及犯後於本院審理中始坦承全部犯行
    之態度等一切情狀，量處如主文所示之刑，以資懲儆。又中
    華民國九十六年罪犯減刑條例於九十六年七月十六日起施行
    ，本件符合該條例第二條第一項第三款之情形，應依法減其
    宣告刑二分之一減為有期徒刑七月。至螺絲起子、活動扳手
    各一支，固係被告竊盜犯罪所用之物，但未據扣案，且前經
    被告丟棄而不知去向，業據其供明在卷，上開工具既非違禁
    物，為免執行困難，爰不予宣告沒收，附此敘明。
據上論斷，應依刑事訴訟法第二百九十九條第一項前段，刑法第
三百二十一條第一項第二、三款，中華民國九十六年罪犯減刑條
例第二條第一項第三款、第七條，判決如主文。
本案經檢察官黃怡華到庭執行職務。
中　　華　　民　　國　　96　　年　　8 　　月　　24　　日
                  刑事第十六庭  法　官  楊志雄
以上正本證明與原本無異
如不服本判決應於送達後十日內向本院提出上訴狀
                                 書記官 陳春銘
中　　華　　民　　國　　96　　年　　8 　　月　　24　　日
附錄本案論罪科刑法條全文：
刑法第321條第1項第2、3款
犯竊盜罪而有左列情形之一者，處6月以上、5年以下有期徒刑：
二、毀越門扇、牆垣或其他安全設備而犯之者。
三、攜帶兇器而犯之者。
